臺灣臺南地方法院刑事判決　　　　　　　　　　　　　九十一年度易字第二七二號
　　公　訴　人　臺灣台南地方法院檢察署檢察官
　　被　　　告　甲○○
右列被告因詐欺案件，經檢察官提起公訴（九十一年度偵緝字第０一九號），本院判
決如左：
    主  文
甲○○連續意圖為自己不法之所有，以詐術使人將本人之物交付，處拘役參拾日，如
易科罰金，以參佰元折算壹日。緩刑參年。
    事  實
一、甲○○基於意圖為自己不法所有之概括犯意，自民國九十年三月間起至五月二十
    八日止，連續向紅興欣企業有限公司之負責人乙○○詐稱：其欲購買進口木材，
    且願簽發支票支付，並保證支票能兌現云云，使乙○○陷於錯誤而依其指示先後
    交付四只貨櫃之進口木材予台南市○○街○段二一七巷一七七之四號甲○○所營
    公司，價款共計新台幣（下同）一百零二萬六千零七十五元，甲○○並先後簽發
    同額支票或支付客票交付乙○○收執，以取信乙○○。詎所簽發或支付票據到期
    經提示，均不獲兌現，甲○○亦避不見面。
二、案經乙○○訴由台灣高雄地方法院檢察署檢察官簽請台灣高等法院檢察署檢察官
    核移臺灣台南地方法院檢察署檢察官偵查起訴。
    理  由
一、訊據被告甲○○，固供承於上開時地，有向紅興欣企業有限公司之負責人乙○○
    購買四只貨櫃之木材，及先後簽發同額支票或支付客票交告訴人收執之事實，惟
    矢口否認有何詐欺之犯行，辯稱：其與告訴人乙○○生意往來，剛開始支票均能
    兌現，其後因經濟困難始無法兌現云云。惟查被告右揭犯罪事實，業據告訴人乙
    ○○於民國九十年九月二十六日在台灣高雄地方法院檢察署之偵訊中，及本院審
    理時指訴綦詳，復有其提出由被告甲○○所簽發或背書之支票影本六紙及退票理
    由單影本五紙在卷可查。被告於偵訊中及本院審理時亦自承其向告訴人購進上述
    木材後，係以較便宜之價格賣與模板行，得款約八十萬元（依告訴人所提示之支
    票所示，被告向告訴人購買木材之金額總計一百餘萬元），是被告苟係正常經營
    生意，焉有貴買賤賣之理？足見被告向告訴人訂購上述木材之際，即因經濟拮据
    而急需現金週轉，其購買上述木材之目的，並非用於正常生意所需，而係欲將之
    變賣以利週轉。又告訴人於偵訊中及本院審理時，經詢以：何以認定被告有詐欺
    之故意時，均供稱：被告於短時間內大量叫貨，（其後又跳票）顯係惡意等語，
    經查，依告訴人所提被告所簽發或背書之支票，其發票日期分別係九十年六月二
    十五日、七月十五日、八月二日、八月八日、八月十二日及九月十五日，其間隔
    時間甚短，是告訴人指被告係於短時間內大量購貨，應係事實，而被告大量購貨
    後復以賤價賣出，所簽發或支付客票復無一張兌現，顯見其購貨之初即有詐欺之
    故意，所辯沒有詐欺之犯行，無非卸責之詞，自不足採，被告犯行洵堪認定。
二、核被告甲○○所為，係犯刑法第三百三十九條第一項之詐欺罪嫌。被告多次詐欺
    犯行時間緊接，所犯又係構成要件相同之罪，顯係基於概括之犯意反覆為之，為
    連續犯，依法加重其刑。爰審酌被告犯罪之動機、目的、手段及所造成危害、經
    通緝後到案、審理中已與告訴人達成民事上和解，有和解書、撤回告訴狀各一紙
    附卷可稽，犯罪後態度良好等一切情狀，處如主文所示之刑，並諭知易科罰金之
    折算標準以資懲儆。又被告前未曾受有期徒刑以上刑之宣告，有台灣台南地方法
    院檢察署刑案資料查註紀錄表在卷可憑，其經此教訓後，應知所警惕，信無再犯
    之虞，本院因認上開所宣告之刑以暫不執行為適當，併諭知緩刑參年，以勵自新
    。
據上論斷，應依刑事訴訟法第二百九十九條第一項前段，刑法第五十六條、第三百三
十九條第一項、第四十一條第一項前段、第七十四條第一款，罰金罰鍰提高標準條例
第一條前段、第二條判決如主文。
本案經檢察官曲鴻煜到庭執行職務。
中      華      民      國      九十一      年    四    月    二十六    日
                               臺灣臺南地方法院刑事第五庭
                                      法  官   陳  忠  鎣
右正本證明與原本無異
如不服本判決應於送達後十日內向本院提出上訴狀（應附繕本）
                                      書記官   吳  信  助
中      華      民      國      九十一      年    四    月    二十九    日
附錄本案論罪科刑法條全文：
刑法第三百三十九條第一項：意圖為自己或第三人不法之所有，以詐術使人將本人或
                          第三人之物交付者，處五年以下有期徒刑、拘役或科或
                          併科一千元以下罰金。
